【裁判字號】    98,上訴,3485
【裁判日期】    980928
【裁判案由】    妨害自由
【裁判全文】
臺灣高等法院刑事判決                98年度上訴字第3485號
上  訴  人  臺灣板橋地方法院檢察署檢察官
被      告  乙○○
            丙○○
上列上訴人因被告等妨害自由案件，不服臺灣板橋地方法院九十
七年度訴字第五０七一號，中華民國九十八年六月三十日第一審
判決（起訴案號：臺灣板橋地方法院檢察署九十六年度偵字第二
五五六二號、九十七年度偵字第六四一二號），提起上訴，本院
判決如下：
    主  文
上訴駁回。
    理  由
一、按不服地方法院之第一審判決而上訴者，應向管轄第二審之
    高等法院為之。上訴書狀應敘述具體理由。上訴書狀未敘述
    上訴理由者，應於上訴期間屆滿後二十日內補提理由書於原
    審法院，逾期未補提者，原審法院應定期間先命補正。第二
    審法院認為上訴書狀未敘述理由或上訴有第三百六十二條前
    段之情形者，應以判決駁回之，但其情形可以補正而未經原
    審法院命其補正者，審判長應定期間先命補正。刑事訴訟法
    第三百六十一條、第三百六十七條分別定有明文。所謂不服
    第一審判決之具體理由，係指依據卷內訴訟資料，具體指摘
    第一審判決關於認定事實、適用法律及量刑等項，有違法或
    不當之情形而言，此為提起第二審上訴之法定要件。倘上訴
    人之上訴書狀或補提之上訴理由書，雖有敘述上訴理由，惟
    並未具體敘述第一審判決有上述違法、不當情形，即與未敘
    述具體理由無異，所為上訴，即不符合上訴之法定要件。
二、經查：
（一）原審判決以：被告乙○○、丙○○二人之自白，核與共同
      被告邱俊瑋、陳勝雄、林益志三人之自白互核相符，亦有
      證人即被害人甲○○、丁○○二人於警詢及原審審理中之
      證述等為據，認定被告乙○○、丙○○二人確實有恐嚇暨
      剝奪人之行動自由之犯行，又考量被告丙○○為累犯，而
      分別就被告乙○○量處拘役三十日、六十日，被告丙○○
      則量處拘役四十日、七十日，並定被告乙○○、丙○○二
      人之應執行刑為拘役八十日、九十日，且均諭知易科罰金
      之折算標準。從形式上審查，其認事用法，並未違反法令
      ，或悖離經驗法則、論理法則，量刑亦屬允當。
（二）檢察官上訴意旨謂：被告乙○○、丙○○二人均因本案遭
      羈押九十九日，被告二人雖坦承犯行，惟其等分別有原審
      判決所載之前科紀錄，本次係以恐嚇及妨害被害人甲○○
      行動自由之方式索債，造成被害人之心理傷害非輕，顯見
      被告二人素行不佳，不論本件是否構成累犯，前案刑罰教
      化功能顯未收成效，本案自應施以相當之刑罰，不宜輕縱
      ，原審量刑顯有過輕，爰請求撤銷原判決等語。
（三）按量刑輕重，係屬事實審法院得依職權自由裁量之事項，
      苟其量刑已以行為人之責任為基礎，並斟酌刑法第五十七
      條各款所列情狀，而未逾越法定刑度或有濫用權限情事，
      即不得任意指為違法（最高法院七十五年台上字第七０三
      三號判例、九十八年度台上字第五００二號判決意旨參照
      ）。本件原判決於量刑時依刑法第五十七條規定審酌被告
      二人相關一切情狀稱：「爰審酌被告邱俊瑋為追討債務，
      起意聯絡被告乙○○、丙○○志等人以恐嚇及妨害被害人
      甲○○行動自由之方式索債，造成被害人之心理傷害非輕
      ，暨衡以渠等犯罪之動機、目的、手段、每人參與犯罪之
      程度、犯罪所生之損害，及犯罪後均坦承犯行之態度，且
      與被害人甲○○已經達成民事調解而為賠償，並取得甲○○之原諒等一切情狀」，已就量刑刑度詳為審酌並敘明理
      由，既未逾越法定刑度，亦未濫用自由裁量之權限。且原
      審五位被告之犯罪行為態樣、動機與涉案情節並不相同，
      犯罪後之態度亦有所異，法院審酌量刑時自有不同之考量
      。況，檢察官於起訴時並未對被告二人為具體求刑，於原
      審審判期日蒞庭時對被告科刑範圍，亦當庭表示「請依法
      處理」，而未就被告二人之刑度表示具體意見，此有起訴
      書及原審審判筆錄在卷可按，尚難僅因原審量處之刑度未
      較被告二人在本案中受羈押之日數為長，即認原審量刑有
      所失當，自非屬上訴第二審之具體理由。
    此外，上訴意旨未具體指摘原審判決關於認定事實、適用法
    律及量刑等事項，究竟有何違法或不當之具體情形。揆諸上
    開說明，本件上訴未敘述具體理由，屬不合法律上之程式，
    應予駁回，並不經言詞辯論為之。
據上論斷，依刑事訴訟法第三百六十七條前段、第三百七十二條
，判決如主文。
中    華    民    國    98    年    9     月    28    日
                  刑事第十三庭  審判長法  官  曾德水
                                      法  官  崔玲琦
                                      法  官  遲中慧
以上正本證明與原本無異。
如不服剝奪行動自由部分判決，應於收受送達後10日內向本院提
出上訴書狀，其未敘述上訴之理由者並得於提起上訴後10日內向
本院補提理由書（均須按他造當事人之人數附繕本）「切勿逕送
上級法院」。
恐嚇危害安全部分，不得上訴。
                                      書記官  陳韋杉
中    華    民    國    98    年    9     月    28    日


司法院資訊處製作；財團法人民間司法改革基金會備份。
